【裁判字號】    97,訴緝,5
【裁判日期】    970530
【裁判案由】    毒品危害防制條例
【裁判全文】
臺灣基隆地方法院刑事判決               97年度訴緝字第5號
公  訴  人  臺灣基隆地方法院檢察署檢察官
被      告  乙○○
                    （現另案於臺灣臺北看守所羈押中）
上列被告因違反毒品危害防制條例案件，經檢察官提起公訴（96
年度毒偵字第159 號）及追加起訴（96年度毒偵字第833 號、第
1250號），本院判決如下：
    主  文
乙○○施用第二級毒品，累犯，處有期徒刑月；又施用第一級
毒品，累犯，處有期徒刑柒月，扣案含有第一級毒品海洛因殘渣
之塑膠袋貳只，均沒收銷燬之，扣案之衛生紙壹張，沒收之；又
施用第二級毒品，累犯，處有期徒刑月；又施用第一級毒品，
累犯，處有期徒刑柒月；又施用第一級毒品，累犯，處有期徒刑
柒月，扣案之第一級毒品海洛因（合計淨重零點肆陸公克）併同
難以析離之包裝袋貳只，均沒收銷燬之，扣案之提撥器支，均
沒收之；又施用第二級毒品，累犯，處有期徒刑月，扣案吸食
器壹組，沒收之。應執行有期徒刑壹年，扣案含有第一級毒品海
洛因殘渣之塑膠袋貳只、第一級毒品海洛因（合計淨重零點肆陸
公克）併同難以析離之包裝袋貳只，均沒收銷燬之，扣案之衛生
紙壹張、提撥器支及吸食器壹組，均沒收之。
    事  實
一、乙○○前因施用毒品案件，經本院裁定送觀察勒戒後，認有
    繼續施用毒品之傾向，再經本院裁定送強制戒治後，於民國
    90年2 月7 日執行期滿，並由臺灣基隆地方法院檢察署檢察
    官於同日以90年度戒毒偵字第18號為不起訴處分確定。又因
    於90年3 月至同年10月間施用第一級、第二級毒品案件，經
    本院裁定送強制戒治（91年10月25日執行期滿），並經臺灣
    高等法院於91年3 月29日以91年度上訴字第317 號判決，判
    處有期徒刑8 月、4 月，應執行有期徒刑10月確定，於92年
    8 月17日執行完畢。再因於92年10月間施用第一級、第二級
    毒品案件，經本院於93年1 月30日以92年度訴字第532 號判
    決，判處有期徒刑7 月、5 月，應執行有期徒刑11月確定。
    復因於93年4 月至同年7 月間施用第一級、第二級毒品案件
    ，經本院於93年8 月31日以93年度訴字第519 號判決，判處
    有期徒刑8 月、4 月，應執行有期徒刑10月確定。其入監接
    續執行上開有期徒刑11月、10月後，於95年4 月8 日執行完
    畢。
二、詎乙○○猶未戒斷毒癮，復分別基於施用第一級毒品海洛因
    、第二級毒品安非他命之犯意，先後於下列時、地，以將第
    一級毒品海洛因摻水注入注射針筒，再施打入身體之方式，
    及以將第二級毒品安非他命置於玻璃球內燒烤，再吸食所產
    生煙霧之方式，分別施用第一級毒品海洛因及第二級毒品安
    非他命多次：
  (一)95年10月26日中午12時許，在下午3 、4 時許，在友人黃麗
    安位於桃園縣大溪鎮○○路○段239 巷12號住處，施用第二
    級毒品安非他命1 次；同日下午3 、4 時許，同在上址，施
    用第一級毒品海洛因1 次。嗣於95年10月26日下午5 時40分
    許，為警據報前往上址查緝竊盜案件時查獲，並扣得含有第
    一級毒品海洛因殘渣之塑膠袋2 只及乙○○所有供施用第一
    級毒品海洛因用之衛生紙1 張。
  (二)96年1 月13日晚間8 時許，在停放於基隆市○○路附近之所
    有之0455-PD 號自用小客車內，施用第二級毒品安非他命1
    次；同日晚間10時許，在停放於基隆市○○路烏橋頭之0455
    -PD 號自用小客車內，施用第一級毒品海洛因1 次。嗣於96
    年1 月14日凌晨零時10分許，乙○○因駕駛上開0455-PD 號
    自用小客車，行經基隆市○○路、仁二路時，先擦撞由梁作
    嫻所騎乘之CY2-566 號機車，繼於同市○○○路西8 碼頭，
    再擦撞由吳天生所駕駛之6M-741號營業小客車，又於同市○
    ○路125 號前，擦撞由吳明達所駕駛之3P-1868 號自用小客
    車，適員警據報前往現場處理，因而查悉上情。
  (三)96年3 月20日下午3 時許，在臺北縣土城市○○路○ 段281
    巷5 號3 樓住處，施用第一級毒品海洛因後，旋施用第二級
    毒品安非他命。嗣乙○○於96年3 月20日晚間8 時30分許，
    為警持搜索票在上址查獲，並扣得第一級毒品2 包（合計淨
    重0.46公克）、乙○○所有供施用第一級毒品海洛因用之提
    撥器3 支及供施用第二級毒品安非他命用之吸食器1 組。
三、案經桃園縣政府警察局大溪分局、臺北縣政府警察局樹林分
    局分別報由臺灣桃園地方法院檢察署、臺灣板橋地方法院檢
    察署呈請臺灣高等法院檢察署令轉臺灣基隆地方法院檢察署
    ，暨基隆市警察局第四分局報告臺灣基隆地方法院檢察署檢
    察官偵查後起訴。
    理  由
壹、程序事項：
一、按「有左列情形之一者，為相牽連之案件：一一人犯數罪者
    。二數人共犯一罪或數罪者。三數人同時在同一處所各別犯
    罪者。四犯與本罪有關係之藏匿人犯、湮滅證據、偽證、贓
    物各罪者」，刑事訴訟法第7 條定有明文。又於第一審辯論
    終結前，得就與本案相牽連之犯罪或本罪之誣告罪，追加起
    訴；追加起訴，得於審判期日以言詞為之。同法第265 條亦
    載之甚詳。茲檢察官就被告乙○○另犯施用第一級、第二級
    毒品罪（一人犯數罪），於辯論終結前，就原以移送併案審
    理部分（即如事實欄二(二)(三)所示被告施用第一級毒品海洛因
    及第二級毒品安非他命之事實）於審判期日以言詞追加起訴
    ，於法尚無不合。
二、本件被告所犯者非為死刑、無期徒刑、最輕本刑為3 年以上
    有期徒刑之罪或高等法院管轄第一審案件，其於準備程序進
    行中，先就被訴事實為有罪之陳述，經告知其簡式審判程序
    之旨，並聽取公訴人、被告之意見後，本院業已依刑事訴訟
    法第273 條之1 第1 項之規定，裁定由受命法官獨任以簡式
    審判程序進行本案之審理。
貳、實體事項：
一、上開事實，業據被告於本院審理時坦承在卷，且其為警查獲
    時所採集之尿液送驗結果，均呈嗎啡類及安非他命類之陽性
    反應，有台灣檢驗科技股份有限公司濫用藥物尿液檢驗報告
    2 紙、台灣尖端先進生技醫藥股份有限公司濫用藥物檢驗報
    告1 紙在卷可憑，且有含有第一級毒品海洛因殘渣之塑膠袋
    2 只、衛生紙1 張、第一級毒品海洛因2 包（合計淨重0.46
    公克）、提撥器3 支及安非他命吸食器1 組扣案可佐。再其
    前因施用毒品案件，經先後2 次執行強制戒治後，分別於90
    年2 月7 日、91年10月25日執行期滿等情，有臺灣高等法院
    被告前案紀錄表在卷可憑。綜上，本案事證明確，被告於強
    制戒治執行完畢後之5 年內，再犯施用第一級、第二級毒品
    之犯行洵堪認定，應依法論科。
二、查海洛因、安非他命係毒品危害防制條例第2 條第2 項第1
    款、第2 款所定之第一級、第二級毒品，被告非法施用第一
    級毒品海洛因及第二級毒品安非他命之行為，核分係犯毒品
    危害防制條例第10條第1 項、第2 項之施用第一級、第二級
    毒品罪。被告因施用而持有第一級毒品海洛因及第二級毒品
    安非他命之低度行為，應為施用第一級、第二級毒品之高度
    行為所吸收，不另論罪。被告所犯上開6 罪（3 次施用第一
    級毒品罪及3 次施用第二級毒品罪），犯意各別，行為不同
    ，應予分論併罰。又被告前曾受如事實欄所示有期徒刑之執
    行完畢，有臺灣高等法院被告前案紀錄表在卷可憑，其於有
    期徒刑執行完畢後之5 年內，故意再犯本件有期徒刑以上之
    罪，為累犯，其所犯上開6 罪，均應依法加重其刑。爰審酌
    被告犯罪之動機、曾有施用毒品之前科仍不知戒除，惟犯罪
    後坦承犯行，且所犯施用毒品犯行乃戕害自己身心健康，並
    未危及他人等一切情狀，分別量處如文所示之刑，並定其應
    執行之刑。再中華民國96年罪犯減刑條例第5 條明定：「本
    條例施行前，經通緝而未於中華民國96年12月31日以前自動
    歸案接受偵查、審判或執行者，不得依本條例減刑。」查被
    告所犯雖合於中華民國96年罪犯減刑條例第2 條第1 項減刑
    之規定，然因其係在中華民國96年罪犯減刑條例於96年7 月
    16日施行前之96年4 月19日經本院通緝，迄97年4 月26日始
    為警緝獲，有本院96年4 月19日96年基院生刑孝緝字第71號
    通緝書1 紙及臺北縣政府警察局新莊分局通緝案件報告書影
    本1 份存卷可查，自不得依上開條例予以減刑，併此敘明。
    扣案之塑膠袋2 只內，均含有第一級毒品海洛因殘渣，業據
    被告供明在卷，因所含毒品量微，無法與包裝之塑膠袋分離
    ，爰併依毒品危害防制條例第18條第1 項前段，宣告沒收銷
    燬之；扣案之白色粉末2 包（合計淨重0.46公克），內均有
    第一級毒品海洛因成分，有法務部調查局96年4 月6 日調科
    壹字第09623031300 號鑑定書1 書存卷可參，爰併同難以析
    離之包裝袋2 只均依毒品危害防制條例第18條第1 項前段宣
    告沒收銷毀之；扣案之衛生紙1 張、提撥器3 支及吸食器1
    組均係被告所有，其中衛生紙1 張及提撥器3 支均係供施用
    第一級毒品海洛因之用，吸食器則係供施用第二級毒品安非
    他命之用，爰均依刑法第38條第1 項第2 款宣告沒收之。
據上論斷，應依刑事訴訟法第265 條、第273 條之1 第1 項、第
299 條第1 項前段，毒品危害防制條例第10條第1 項、第2 項、
第18條第1 項前段、第23條第2 項，刑法第11條、第47條第1 項
、第51條第5 款、第38條第1 項第2 款，判決如主文。
本案經檢察官甲○○到庭執行職務。
中    華    民    國    97    年    5    月    30    日
                  刑事第一庭法  官      劉桂金
以上正本證明與原本無異。
如不服本判決應於收受本判決後10日內向本院提出上訴書狀，其
未敘述上訴理由者，並得於提起上訴後10日內向本院補提理由書
狀（均須按他造當事人之人數附繕本）「切勿逕送上級法院」。
中    華    民    國    97    年    5    月    30    日
                            書記官      鄧順生
附錄論罪法條：
毒品危害防制條例第10條
施用第一級毒品者，處 6 月以上 5 年以下有期徒刑。
施用第二級毒品者，處 3 年以下有期徒刑。


司法院資訊處製作；財團法人民間司法改革基金會備份。
